# 非同一控制下企业合并是否评估

提问人：zhongruifan 时间：2015-11-27 14:49:23
请教陈版，非同一控制下企业合并是否一定要进行评估，是否有相关的案例是未进行评估的？

回答人：chenyiwei
单纯从交易作价的角度而言，除了涉及国有资产等少数情况外，法律法规中并无必须对被收购方股权进行评估的强制性规定。但是，因为购买日的会计处理需以购买日可辨认净资产公允价值为基础，所以建议即使不做整体股权评估，也至少应按购买日为基准日进行“购买对价分摊”评估。

提问人：心海拂清风 时间：2015-11-28 22:06:38
至少应按购买日为基准日进行“购买对价分摊”评估和对购买方的股权进行评估有什么区别呢？谢谢~

回答人：chenyiwei
整体股权评估一般用收益法、市场法等，用于确定交易作价；购买对价分摊是以购买日作为基准日，采用资产基础法或其他适当方法确定各单项可辨认资产、负债和商誉的初始计量金额，主要是为了会计目的。